【裁判字號】    97,聲減更(一),8
【裁判日期】    971223
【裁判案由】    聲請減刑
【裁判全文】
臺灣高等法院高雄分院刑事裁定      97年度聲減更(一)字第8 號
聲  請  人
即受刑人    甲○○
上列受刑人因施用毒品等案件，已經判決罪刑確定，聲請人聲請
減刑及定其應執行之刑，裁定後，經最高法院發回，本院裁定如
下：
    主  文
甲○○所犯如附表編號一、二之犯罪，減為如附表編號一、二所
載之刑；與附表編號三所列不應減刑之犯罪所處之刑，應執行有
期徒刑參年捌月壹拾伍日。
    理  由
一、聲請意旨略以：聲請人即受刑人甲○○於民國81年間犯如附
    表編號一、二、三之犯罪，經分別判處如附表所示之刑，均
    經確定在案。茲因編號一施用毒品罪所處之有期徒刑3 年4
    月（聲請狀誤繕為4 年4 月）及編號二非法吸用化學合成麻
    醉藥品罪所處之有期徒刑4 月等貳罪，合於減刑條件，爰聲
    請依中華民國96年罪犯減刑條例規定予以減刑；再與編號三
    不得減刑之未經許可無故持有其他槍枝案件罪（判處有期徒
    刑2 年）定其應執行刑等語。
二、查聲請人於民國81年、82年間，因非法吸用化學合成麻醉藥
    品及施用毒品罪，經臺灣高雄地方法院及本院分別判處有期
    徒刑4 月、3 年4 月確定（即附表編號二、一之罪），並經
    與另一未經許可無故持有其他槍枝罪所處之有期徒刑2 年（
    即附表編號三之罪），定應執行刑為有期徒刑5 年5 月，自
    82年4 月19日起執行，於84年4 月26日假釋出監，嗣於假釋
    期間因行蹤不明，違反保安處分執行條例規定，於86年8 月
    經撤銷假釋，應執行殘刑3 年1 月又3 日，於86年11月21日
    執行撤銷假釋之殘刑，執行期滿日為89年12月23日。聲請人
    於假釋期間，又犯殺人等貳罪，於88年間判刑確定，應執行
    有期徒刑15年3 月，自執行撤銷假釋殘刑之刑期屆滿之翌日
    即89年12月24日起接續合併執行（縮刑期滿日為104 年4 月
    28日），有臺灣高等法院被告前案紀錄表、聲請減刑案件之
    刑事判決、執行指揮書、定執行刑裁定、聲請撤銷假釋報告
    書在卷可稽。
三、按中華民國96年罪犯減刑條例自96年7 月16日施行，其第8
    條第1 項規定：「依本條例應減刑之罪，已經判決確定尚未
    執行或執行未完畢者，由檢察官或應減刑之人犯聲請最後審
    理事實之法院裁定之。」故聲請減刑，以應減刑之罪已判決
    確定，而於中華民國96年罪犯減刑條例施行之日，尚未執行
    或執行未完畢者為限，如於該條例施行之前，其刑已執行完
    畢者，即無再予減刑可言。又86年11月26日增訂公布、同年
    月28日施行之刑法第79條之1 第5 項雖規定：「經撤銷假釋
    執行殘餘刑期者，有期徒刑於全部執行完畢後，再接續執行
    他刑，第1 項有關合併計算執行期間之規定不適用之。」亦
    即二以上徒刑併執行者，刑法第77條所定「得許假釋」最低
    應執行之期間，合併計算之規定，於撤銷假釋執行殘餘刑期
    之情形，不適用之。於此情形，經撤銷假釋執行殘餘刑期者
    ，其有期徒刑之殘餘刑期，於全部執行完畢時，即應認為已
    執行完畢，不再與嗣後接續執行之他刑，合併計算執行期間
    ，從而殘餘刑期之執行，與接續執行之他刑，其刑期應分別
    計算。但86年11月26日增訂公布、同年月28日施行之刑法施
    行法第7 條之1 第2 項則規定：「因撤銷假釋執行殘餘刑期
    ，其撤銷之原因事實發生在86年刑法第79條之1 修正施行前
    者，依修正前之刑法第79條之1 規定合併計算其殘餘刑期與
    他刑應執行之期間。但其原因事實行為終了或犯罪結果之發
    生在86年刑法第77條修正施行後者，不在此限。」亦即二以
    上有期徒刑併執行者，其中一有期徒刑因撤銷假釋而執行殘
    餘刑期時，倘其撤銷假釋之原因事實發生在前開刑法第79條
    之1 第5 項增訂施行前者，其殘餘刑期雖已全部執行完畢，
    仍應適用刑法第77條所定「得許假釋」最低應執行之期間，
    合併計算之規定，與其他併執行之有期徒刑，合併計算執行
    期間，即難認該撤銷假釋之有期徒刑已執行完畢。
四、查聲請人所犯附表編號一、二、三之罪，所定應執行刑為有
    期徒刑5 年5 月，執行至84年4 月26日假釋出監，於假釋期
    間之84年6 月及86年9 月間，又犯殺人及違反槍砲彈藥刀械
    管制條例二罪，經分別判處有期徒刑15年及8 月，嗣經定應
    執行刑有期徒刑15年3 月，自89年12月24日即執行撤銷假釋
    殘刑期滿之翌日起接續合併執行（縮刑期滿日為104 年4 月
    28日）。則聲請人於86年8 月間經撤銷假釋之原因事實，既
    發生在86年11月26日刑法第79條之1 修正施行前，依前揭說
    明，應依修正前之規定合併計算其殘餘刑期與他刑應執行之
    期間。且撤銷假釋後殘餘之刑與以上殺人及違反槍砲彈藥刀
    械管制條例二罪所處之刑係接續執行，亦屬無從割裂，不能
    認已執行完畢，聲請人所犯附表編號一、二之罪，自得予以
    減刑。茲聲請人以所犯附表編號一、二之施用毒品罪及非法
    吸用化學合成麻醉藥品罪，其犯罪時間係在中華民國96年4
    月24日以前，合於減刑條件，聲請予以減刑，並聲請與附表
    編號三所列不應減刑之未經許可無故持有其他槍枝所處之刑
    ，定其應執行之刑，經核尚無不合，應予准許。
五、爰依中華民國96年罪犯減刑條例第2 條第1 項第3 款、第8
    條第1 項、第11條，刑法第51條第5 款，裁定如主文。
中    華    民    國    97    年    12    月    23    日
                  刑事第五庭    審判長法  官  曾永宗
                                      法  官  任森銓
                                      法  官  王伯文
以上正本證明與原本無異。
如不服本裁定應於送達後5 日內向本院提出抗告狀。
中    華    民    國    97    年    12    月    23    日
                                      書記官  黎  珍


司法院資訊處製作；財團法人民間司法改革基金會備份。
